【裁判字號】    95,易,158
【裁判日期】    950809
【裁判案由】    傷害
【裁判全文】
臺灣士林地方法院刑事判決               95年度易字第158號
公  訴  人  臺灣士林地方法院檢察署檢察官
被      告  乙○○
上列被告因傷害案件，經檢察官提起公訴（94年度偵字第7934號
），被告為有罪之陳述，本院合議庭裁定改行簡式審判程序，並
判決如下：
    主  文
乙○○傷害人之身體，處拘役伍拾日，如易科罰金，以銀元參佰
元即新臺幣玖佰元折算壹日。
    事  實
一、乙○○於民國94年6 月10日上午10時許起迄同日下午3 時許
    止，在臺北縣八里鄉○○路○ 段548 號12樓住所，因不滿女
    友甲○○未能提供金錢花用，竟基於傷害犯意及恐嚇之概括
    犯意，以手毆打甲○○頭部、腹部及全身等處，並手持切魚
    刀揮舞，向甲○○恫稱：「欲與你同歸於盡」等語，致使甲○○心生畏懼，並受有身體多處挫傷、右上臂6x0.1 公分及
    7x0.1 公分淺創傷、右前臂10x3公分瘀傷、左膝1x1 公分瘀
    傷、左小腿1x1 公分瘀傷、右小腿4x3 公分瘀傷、胸部挫傷
    、頭部外傷、及左肩挫傷等傷害。甲○○於上揭遭傷害、恐
    嚇之際，即以電話告知母親丁○○，乙○○見狀旋自甲○○
    手中取得話筒，於電話中復向丁○○恫稱：「打她（指甲○○）還便宜她，我還要殺她，再去殺你全家」等語，致使丁○○心生畏懼，嗣丁○○男友丙○得知上開消息，即於同日
    下午1 時以電話詢問乙○○情形為何，於電話叫又向乙○○
    恫稱：「殺了甲○○後要殺你全家」等語，致使丙○心生畏
    懼，致生危害於安全。
二、案經甲○○、丁○○及丙○告訴及臺北縣政府警察局蘆洲分
    局報請臺灣士林地方法院檢察署檢察官偵查起訴。
    理  由
一、前揭犯罪事實，業據被告乙○○於本院審理時供認不諱（見
    95年8 月2 日審判筆錄），核與告訴人甲○○、丙○、丁○○於警詢時指訴情節相符（見7934號偵查卷第7 、13至23頁
    ），並經證人甲○○、丙○、丁○○於偵查中證述屬實（見
    7934號偵查卷第42至43、48至49頁），告訴人甲○○受有身
    體多處挫傷、右上臂6x0.1 公分及7x0.1 公分淺創傷、右前
    臂10x3公分瘀傷、左膝1x1 公分瘀傷、左小腿1x1 公分瘀傷
    、右小腿4x3 公分瘀傷、胸部挫傷、頭部外傷、及左肩挫傷
    等傷害，復有馬偕紀念醫院淡水分院94年6 月10日診斷證明
    書在卷可稽，足證被告自白與事實相符。本件事證明確，被
    告犯行堪以認定。
二、核被告所為，係犯刑法第277 條第1 項傷害罪及同法第305
    條恐嚇罪。查被告行為後，94年2 月2 日修正公布之刑法，
    自95年7 月1 日施行，修正後之刑法刪除第56條連續犯及第
    55條關於牽連犯之規定，此刪除雖非犯罪構成要件之變更，
    但顯已影響行為人刑罰之法律效果，自屬法律有變更，依新
    法第2 條第1 項規定，比較新舊法結果，仍應適用較有利於
    被告之行為時法律即舊法論以連續犯及牽連犯。被告先後3
    次恐嚇犯行，時間緊接，所犯罪名相同，顯係基於概括犯意
    為之，為連續犯，應依修正前刑法第56條之規定以一罪論，
    並加重其刑。被告所犯上開傷害、恐嚇罪間，有方法結果之
    牽連關係，為牽連犯，應依修正前刑法第55條之規定，從一
    重之傷害罪處斷。爰審酌被告有殺人前科，於假釋期間猶犯
    本罪，僅因細故即傷害他人身體、並出言恫嚇他人，及犯罪
    之手段、犯罪所生之危害、迄未賠償被害人，且犯罪後供認
    犯行之態度，並考量被告現在大眾駕訓班當教練，有一正當
    職業（見卷附被告名片）等一切情狀，量處拘役50日。又被
    告於犯罪時之刑法第41條第1 項前段規定：「犯最重本刑為
    5 年以下有期徒刑以下之刑之罪，而受6 個月以下有期徒刑
    或拘役之宣告，因身體、教育、職業、家庭之關係或其他正
    當事由，執行顯有困難者，得以1 元以上3 元以下折算一日
    ，易科罰金。」而被告行為時之易科罰金折算標準，修正前
    罰金罰鍰提高標準條例第2 條前段（現已刪除）規定，就其
    原定數額提高為100 倍折算1 日，則本件被告行為時之易科
    罰金折算標準，應以銀元300 元折算1 日，經折算為新臺幣
    後，應以新臺幣900 元折算為1 日。惟95年7 月1 日修正公
    布施行之刑法第41條第1 項前段則規定：「犯最重本刑為五
    年以下有期徒刑以下之刑之罪，而受六個月以下有期徒刑或
    拘役之宣告者，得以新臺幣一千元、二千元或三千元折算一
    日，易科罰金。」比較修正前後之易科罰金折算標準，以95
    年7 月1 日修正公布施行前之規定，較有利於被告，則應依
    刑法第2 條第1 項前段，適用修正前刑法第41條第1 項前段
    規定，定其折算標準。
據上論斷，應依刑事訴訟法第299 條第1 項前段、第273 條之1
第1 項，刑法第2 條第1 項但書、第277 條第1 項、第305 條，
修正前刑法第56條、第55條、第41條第1 項前段，罰金罰鍰提高
標準條例第1 條前段，修正前罰金罰鍰提高標準條例第2 條，現
行法規所定貨幣單位折算新台幣條例第2 條，判決如主文。
本案經檢察官呂永魁到庭執行職務。
中    華    民    國    95    年    8     月    9     日
                  刑事第四庭法  官  周明鴻
以上正本證明與原本無異。
如不服本判決，應於判決送達後10日內，向本院提出上訴狀。
                            書記官  楊哲偉
中    華    民    國    95    年    8     月    10    日
論罪法條：
刑法第277 條第1 項
傷害人之身體或健康者，處3 年以下有期徒刑、拘役或1 千元以
下罰金。
刑法第305 條
以加害生命、身體、自由、名譽、財產之事，恐嚇他人致生危害
於安全者，處2 年以下有期徒刑、拘役或3 百元以下罰金。


司法院資訊處製作；財團法人民間司法改革基金會備份。
